【裁判字號】    97,審重訴,224
【裁判日期】    971124
【裁判案由】    清償借款
【裁判全文】
臺灣臺北地方法院民事判決           97年度審重訴字第224號
原      告  華南商業銀行股份有限公司
法定代理人  甲○○
訴訟代理人  丁○○
被      告  台康資訊股份有限公司
兼法定代理  丙○○
人
被      告  乙○○
上列當事人間請求清償借款事件，本院於民國97年11月13日言詞
辯論終結，判決如下：
    主  文
被告應連帶給付原告美金伍拾玖萬陸仟捌佰玖拾捌元捌角捌分元
，及自如附表一所示之利息、違約金。
訴訟費用新臺幣壹拾柒萬玖仟玖佰玖拾貳元由被告連帶負擔。
本判決於原告以新臺幣陸佰拾柒萬元或同面額之九十年度甲類
第一期中央政府建設公債票供擔保後，得假執行。
    事實及理由
甲、程序方面
  一、按當事人得以合意定第一審管轄法院。但以關於由一定法
      律關係而生之訴訟為限。前項合意，應以文書證之，民事
      訴訟法第24條定有明文。本件依兩造所定授信契約書第17
      條、保證書第11條，合意以本院為管轄第一審法院，故本
      院就本件清償借款之訴自有管轄權。
  二、本件被告經合法通知未於言詞辯論期日到場，核無民事訴
      訟法第386條各款所列情形，爰依原告之聲請，由其一造
      辯論而為判決。
乙、實體方面
  一、原告起訴主張：
      (一)被告台康資訊股份有限公司（下稱台康公司）於民國95
        年8月1日邀同其餘被告與原告簽訂授信契約書，約定就
        被告台康公司於現在（包括過去所負現在尚未清償）及
        將來對原告所負之票據、借款、透支、保證、墊款及其
        他基於授信關係所生之債務，並包括其利息、遲延利息
        、違約金、損害賠償及其他有關費用，在新臺幣
        65,000,000元為限額內願與被告台康公司負擔連帶清償
        責任。
      (二)嗣被告台康公司於97年1月25日委任原告開發美金遠期
        信用狀向原告借款美金200,491.2元、美金，約定借款
        期間自95年1月25日起至97年7月25日止，到期清償墊款
        本息，利息自97年1月29日（押匯日）起算按原告外幣
        貸款利率固定計息，倘到期未履行債務，即喪失期限利
        益，其債務視為全部到期，遲延利息按「原定貸款利率
        」、「原告基準利率加碼年息2.5%」、「原告外幣貸款
        利率」三者孰高為計算之標準（現為7.104%），逾期在
        6個月以內部分，按上開約定利率10%，逾期超過6個月
        部分，按上開約定利率20%計算違約金。
      (三)嗣被告台康公司於97年1月25日委任原告開發美金遠期
        信用狀向原告借款美金92,988.98元，約定借款期間自
        95年1月25日起至97年8月8日止，到期清償墊款本息，
        利息自97年2月12日（押匯日）起算按原告外幣貸款利
        率固定計息，倘到期未履行債務，即喪失期限利益，其
        債務視為全部到期，遲延利息按「原定貸款利率」、「
        原告基準利率加碼年息2.5%」、「原告外幣貸款利率」
        三者孰高為計算之標準（現為7.104%），逾期在6個月
        以內部分，按上開約定利率10%，逾期超過6個月部分，
        按上開約定利率20%計算違約金。
      (四)嗣被告台康公司於97年4月11日委任原告開發美金遠期
        信用狀向原告借款美金57,991.23元，約定借款期間自
        95年4月11日起至97年10月15日止，到期清償墊款本息
        ，利息自97年4月18日（押匯日）起算按原告外幣貸款
        利率固定計息，倘到期未履行債務，即喪失期限利益，
        其債務視為全部到期，遲延利息按「原定貸款利率」、
        「原告基準利率加碼年息2.5%」、「原告外幣貸款利率
        」三者孰高為計算遲延利息之標準（現為7.104%），逾
        期在6個月以內部分，按上開約定利率10%，逾期超過6
        個月部分，按上開約定利率20%計算違約金。
      (五)嗣被告台康公司於97年1月25日委任原告開發美金遠期
        信用狀向原告借款美金75,980元，約定借款期間自95年
        4月11日起至97年10月17日止，到期清償墊款本息，利
        息自97年4月21日（押匯日）起算按原告外幣貸款利率
        固定計息，倘到期未履行債務，即喪失期限利益，其債
        務視為全部到期，遲延利息按「原定貸款利率」、「原
        告基準利率加碼年息2.5%」、「原告外幣貸款利率」三
        者孰高為計算遲延利息之標準（現為7.104%），逾期在
        6個月以內部分，按上開約定利率10%，逾期超過6個月
        部分，按上開約定利率20%計算違約金。
      (六)嗣被告台康公司於97年4月11日委任原告開發美金遠期
        信用狀向原告借款美金63,000元，約定借款期間自95年
        4月11日起至97年10月29日止，到期清償墊款本息，利
        息自97年5月2日（押匯日）起算按原告外幣貸款利率固
        定計息，倘到期未履行債務，即喪失期限利益，其債務
        視為全部到期，遲延利息按「原定貸款利率」、「原告
        基準利率加碼年息2.5%」、「原告外幣貸款利率」三者
        孰高為計算遲延利息之標準（現為7.104%），逾期在6
        個月以內部分，按上開約定利率10%，逾期超過6個月部
        分，按上開約定利率20%計算違約金。
      (七)嗣被告台康公司於97年4月15日委任原告開發美金遠期
        信用狀向原告借款美金338,256元，約定借款期間自95
        年4月15日起至97年10月14日止，到期清償墊款本息，
        利息自97年4月17日（押匯日）起算按原告外幣貸款利
        率固定計息，倘到期未履行債務，即喪失期限利益，其
        債務視為全部到期，遲延利息按「原定貸款利率」、「
        原告基準利率加碼年息2.5%」、「原告外幣貸款利率」
        三者孰高為計算遲延利息之標準（現為7.104%），逾期
        在6個月以內部分，按上開約定利率10%，逾期超過6 個
        月部分，按上開約定利率20%計算違約金。
      (八)嗣被告台康公司於97年5月16日委任原告開發美金遠期
        信用狀向原告借款美金81,250元，約定借款期間自95年
        5月16日起至97年11月17日止，到期清償墊款本息，利
        息自97年5月21日（押匯日）起算按原告外幣貸款利率
        固定計息，倘到期未履行債務，即喪失期限利益，其債
        務視為全部到期，遲延利息按「原定貸款利率」、「原
        告基準利率加碼年息2.5%」、「原告外幣貸款利率」三
        者孰高為計算遲延利息之標準（現為7.104%），逾期在
        6個月以內部分，按上開約定利率10%，逾期超過6個月
        部分，按上開約定利率20%計算違約金。
      (九)詎被告台康公司自97年8月8日起即未再清償，依約其債
        務已視為全部到期，尚有合計美金596,890.88元及按上
        開約定利率計算之利息、違約金迄未清償，為此爰依消
        費借貸契約及連帶保證之法律關係提起本訴，請求被告
        負擔連帶清償責任，並聲明如主文第一項所示等情。
  二、被告未於言詞辯論期日到場，亦未提出書狀做任何聲明或
      陳述。
  三、經查，原告主張上開事實，業據其提出與所述相符之授信
      契約書、保證書、開發遠期信用狀申請書、信用狀、結匯
      證實書、進口到單交易紀錄單、匯票影本、即期外匯匯率
      表、原告基準利率變動明細表、外幣存放款利率表等件為
      證。又被告已於相當時期受合法通知，而不於言詞辯論期
      日到場爭執，亦未提出書狀答辯供本院斟酌，依民事訴訟
      法第280條第3項準用同條第1項規定視同自認，自堪信原
      告主張為真實。從而，原告依消費借貸契約及連帶保證之
      法律關係請求被告給付如主文第一項所示之金額、利息、
      違約金，為有理由，應予准許。
  四、原告陳明願供擔保以代釋明為假執行之宣告，核無不合，
      爰酌定相擔保金額准許之。
  五、訴訟費用負擔之依據：民事訴訟法第85條第2項。
中    華    民    國    97    年    11    月    24    日
                  民事第六庭    法  官  張松鈞
以上正本係照原本作成。
如對本判決上訴，須於判決送達後20日內向本院提出上訴狀。
中    華    民    國    97    年    11    月    24    日
                                書記官  賴敏慧


司法院資訊處製作；財團法人民間司法改革基金會備份。
